臺灣新竹地方法院刑事判決　　　　　　　　　　　　　九十三年度交易字第七一號
　　公　訴　人　臺灣新竹地方法院檢察署檢察官
　　被　　　告　乙○○
右列被告因公共危險等案件，經檢察官提起公訴（九十三年度偵字第二四七四號），
，經本院合議庭裁定進行簡式審判程序，判決如左：
    主      文
乙○○服用酒類，不能安全駕駛動力交通工具而駕駛，處罰金貳萬元，如易服勞役，
以佰元折算壹日。
    事      實
一、乙○○明知飲酒駕車將導致其注意能力減低、人體之反應能力及自我控制能力相
    對低於常人，在此時仍駕車行駛於道路上，容易肇事並致生危害於車上乘客及不
    特定用路人之生命、身體及財產安全之可能，且道路交通管理處罰條例亦定有於
    飲酒後呼氣之酒精濃度達每公升０‧二五毫克時，即不得駕車之規定，竟仍於民
    國九十三年四月二十五日中午十二時許，在新竹縣新豐鄉新庄子飲用約半瓶保力
    達Ｂ，已達不能安全駕駛動力交通工具之情況下，於同日下午一時許，猶駕駛其
    所有之車牌號碼Ｖ六─二五八一號自小客車，自新竹縣新豐鄉埔和村由南往北方
    向行駛，行經新竹縣新豐鄉新豐村七鄰二一三號前無號誌交岔路口時，原應注意
    汽車行駛時，駕駛人應注意車前狀況，並隨時採取必要之安全措施，詎其因酒後
    注意能力下降，疏未注意車前狀況，適甲○○騎乘其所有之車牌號碼ＶＬＹ─一
    六五號輕型機車由西往東方向行駛至前開交岔路口，乙○○駕駛之前開自小客車
    車頭部分撞擊甲○○所騎乘之右揭機車左側，致甲○○人、車倒地，甲○○因此
    受有頭部外傷、頭皮撕裂傷（淺部）、胸部鈍傷、右臂擦傷、右脛骨開放性骨折
    、左小腿撕裂傷等傷害（過失傷害部分業已撤回告訴），經警到場處理事故，並
    於同日下午二時許，在事故現場當場測得其呼氣所含酒精濃度達每公升０‧七一
    毫克。
二、案經甲○○訴由新竹縣警察局竹北分局報請臺灣新竹地方法院檢察署檢察官偵查
    起訴。
    理　　　由
一、認定犯罪事實所憑之證據及其認定之理由：
  (一)本件被告乙○○所涉服用酒類，不能安全駕駛動力交通工具而駕駛之犯行，非死
    刑、無期徒刑、最輕本刑為三年以上有期徒刑之罪，或高等法院管轄第一審之案
    件，被告於本院準備程序進行中，就被訴事實為有罪之陳述，經本院合議庭評議
    結果認合於刑事訴訟法第二百七十三條之一第一項之規定，裁定進行簡式審判程
    序，合先敘明。
  (二)右揭犯罪事實，業據被告乙○○於警詢時及偵審中供承不諱，核與告訴人甲○○
    於偵訊中之指訴情節相符，並有酒精測試單、刑法第一百八十五條之三案件測試
    觀察紀錄表、新竹縣警察局道路交通事故現場圖、道路交通事故調查報告表、新
    竹縣警察局舉發違反道路交通管理事件通知單各一份及現場照片五幀附卷可稽。
  (三)按刑法第一百八十五條之三規定所謂「不能安全駕駛」，係抽象危險犯，並不以
    發生具體危險為必要，對於呼氣酒精濃度已達每公升０．五五亳克（０．五五亳
    克＼公升）以上，肇事率為一般正常人之十倍，認為已達不能安全駕車之標準，
    此業經法務部八十八年五月十八日以法八八檢字第００一六六九號函告週知，應
    為絕對不能安全駕駛動力交通工具；而就醫學文獻所知，酒精對人體造成之影響
    ，於呼氣時酒精濃度達每公升０‧二五亳克（約合體內血液中酒精濃度五０亳克
    ＼公升或百分之零點零五）即會輕度中毒，造成輕度協調功能降低，呼氣酒精濃
    度達每公升０‧五亳克時（約合體內血液中酒精濃度一００亳克＼公升或百分之
    零點一）屬輕到中度中毒症狀，出現反應較慢、感覺減低、影響駕駛之狀況，於
    呼氣時酒精濃度達每公升一‧０亳克時即屬中度中毒，會造成步態不穩、嘔吐及
    精神混惑不清晰。又飲酒後一小時許，其體內血液酒精濃度可達最高，飲酒一小
    時後其體內之酒精濃度隨即代謝遞減，此亦分別有行政院國軍退除役官兵輔導委
    員會臺北榮民總醫院八十八年八月五日（八八）北總內字第二六八六八號函、八
    十八年十月二十六日（八八）院賓文廉字第一三四０七號臺灣高等法院函附台北
    醫學院附設醫院精神科主任蔡尚穎「酒精對人體生理與行為之影響」一文可據。
    本件被告於九十三年四月二十五日中午十二時許飲用約半瓶保力達Ｂ，仍於飲酒
    後不久駕駛動力交通工具車牌號碼Ｖ六─二五八一號自小客車，且於途經新竹縣
    新豐鄉新豐村七鄰二一三號前無號誌交岔路口時，撞擊由西往東方向行駛至前開
    交岔路口，由甲○○騎乘之車牌號碼ＶＬＹ─一六五號輕型機車等異常駕駛行為
    ，為警於同日下午二時許查獲時其呼氣酒精濃度仍高達每公升０‧七一毫克，逾
    每公升０‧五亳克，達輕到中度中毒症狀，嚴重影響駕駛程度，且顯已造成其注
    意力、反應力、平衡感、穩定性、駕駛能力均降低，應認已達不能安全駕駛動力
    交通工具之程度。
  (四)上開補強證據足資擔保被告任意性自白之真實，而使本院形成被告確有服用酒類
    ，不能安全駕駛動力交通工具而駕駛犯行之確信。
二、論罪、科刑及適用之法律：
  (一)核被告服用酒類，不能安全駕駛動力交通工具而駕駛，係犯刑法第一百八十五條
    之三公共危險罪。
  (二)科刑：爰審酌近年政府行政部門迭經透過傳播媒體大力宣導酒後不得開車之政令
    及法律知識，被告為一成年人具有相當智識經驗之人，明知酒後駕車對所有用路
    人之安全有相當程度之危險性，卻仍忽視之，猶駕駛動力交通工具，危害行車安
    全，惟考量其犯罪後尚知坦承犯行，態度良好，冀由本次刑罰之諭知，使其時刻
    記取酒後駕車係不法之行為，應確實遵守法律規定等一切情狀，量處如主文所示
    之刑，並諭知易服勞役之折算標準。
據上論斷，應依刑事訴訟法第二百七十三條之一第一項、第二百九十九條第一項前段
，刑法第一百八十五條之三、第四十二條第二項，罰金罰鍰提高標準條例第二條，判
決如主文。
本案經檢察官丙○○到庭執行職務。
中　　　華　　　民　　　國　　九十三　　年　　　八　　　月　　 十七 　　日
                                    臺灣新竹地方法院交通法庭
                                        法  官  林　秋　宜
右正本證明與原本無異。
如不服本判決，應於判決送達後十日內，向本院提出上訴狀（應附繕本），上訴於臺
灣高等法院。
                                        書記官  鄭　明　枝
中　　　華　　　民　　　國　　九十三　　年　　　八　　　月　　 十七 　　日
